【裁判字號】    90,易,264
【裁判日期】    900327
【裁判案由】    竊佔
【裁判全文】
臺灣臺南地方法院刑事判決                            九十年度易字第二六四號
    公  訴  人  臺灣台南地方法院檢察署檢察官
    被      告  甲○○
                乙○○
右列被告因竊佔案件，經檢察官提起公訴（八十九年度偵字第一二００七、一三二六
八號及併辦八十九年度偵字第一三四八一號），本院判決如左：
    主  文
甲○○、乙○○共同連續意圖為自己不法之利益，而竊佔他人之不動產，各處有期徒
刑陸月，如易科罰金，均以佰元折算壹日。
    事  實
一、甲○○、乙○○父子二人，均明知座落台南市○○區○○段一之十七地號土地面
    積為一二五平方公尺係丙○○、陸鶴壽、陸幸惠、陸明世所共有，台南市○○區
    ○○段十之二地號土地面積為二二五０平方公尺係台南市政府管理之國有土地，
    竟基於共同意圖為自己不法之利益之概括犯意，於民國八十九年三月五日起占用
    新南段一之十七地號土地後搭建鐵厝使用，嗣屢經丙○○等催索，均拒不返還，
    復於同年八月初起，又共同竊佔安平區○○段十之二地號之國有地，私設停車場
    ，供不特定之人停車，由渠父子二人收費牟利。
二、案經台南市警察局第四分局報告（甲○○部分）及台南地方法院檢察署檢察官自
    動檢舉（乙○○部分）偵查起訴及併辦。
    理  由
一、訊據被告甲○○、乙○○固供承占有右揭土地並搭建鐵厝及設置收費停車場之事
    實，惟辯稱：係日據時期伊等所購，政府並未向伊等徵收，該土地仍屬伊等云云
    。然查：上揭事實，業據告訴人丙○○及台灣電力公司嘉南供電區營運處於警訊
    及偵審中指述明確，又經本院勘查結果，上揭遭被告竊佔之土地確經被告甲○○
    、乙○○私建鐵厝及私設停車場，製有勘驗筆錄附卷可稽，上開被佔用之土地一
    之十七地號係丙○○、陸鶴壽、陸幸惠、陸明世所共有，面積為一二五平方公尺
    ；十之二地號土地屬中華民國，面積為二二五０平方公尺，有卷附土地登記謄本
    二紙可憑。此外尚有現場照片三張、位置圖、國有學產基地租賃契約各一件附卷
    可稽，再參以被告於審理中揚言不欲歸還土地等情，渠有不法之犯意甚明。綜上
    所述，本件事證已然明灼，被告犯行堪以認定。
二、核被告甲○○、乙○○意圖為自己不法之利益，而竊佔他人之不動產，所為係犯
    刑法第三百二十條第二項、第一項竊佔罪。被告等就上開犯行間，有犯意聯絡及
    行為分擔，均應論共同正犯。其先後二次犯行，時間緊接，犯罪（基本）構成要
    件相同，顯均係基於概括之犯意反覆為之，應依連續犯之規定論以一罪並加重其
    刑。爰審酌被告二人犯罪之動機、目的、方法、所得利益尚非重大、所生損害、
    其品行智識程度、犯罪後態度仍執迷不悟等一切情狀，分別處如主文所示之刑，
    以資懲儆，並諭知易科罰金之折算標準。
據上論斷，應依刑事訴訟法第二百九十九條第一項前段，刑法第二十八條、第五十六
條、第三百二十條第二項、第一項、第四十一條第一項前段，罰金罰鍰提高標準條例
第一條前段、第二條，判決如主文。
本案經檢察官林逸梅到庭執行職務。
中    華    民    國      九十      年      三        月      二十七    日
                              臺灣臺南地方法院刑事第二庭
                                      法  官  侯  明  正
右正本證明與原本無異。
如不服本判決，應於送達後十日內，向本院提出上訴狀。
                                      書記官  陳  澤  雄
中    華    民    國      九十      年      三        月      二十七    日
附錄本案論罪科刑法條全文：
中華民國刑法第三百二十條
 (普通竊盜罪、竊佔罪)
意圖為自己或第三人不法之所有，而竊取他人之動產者，為竊盜罪，處五
年以下有期徒刑、拘役或五百元以下罰金。
意圖為自己或第三人不法之利益，而竊佔他人之不動產者，依前項之規定
處斷。
前二項之未遂犯罰之。


司法院資訊處製作；財團法人民間司法改革基金會備份。
